臺灣橋頭地方法院民事判決
111年度訴字第395號
原      告  莊千儀  
訴訟代理人  李美慧律師
被      告  日顯停車機械有限公司

法定代理人  洪榮同  

被      告  大匠之峰大樓管理委員會

法定代理人  謝茂守  
訴訟代理人  林水城律師
            吳譽珅律師
上列當事人間請求損害賠償事件，經臺灣高雄地方法院移送前來
（110年度審訴字第1364號），本院於民國111年9月5日言詞辯論
終結，判決如下：
    主      文
被告日顯停車機械有限公司應給付原告新台幣伍拾貳萬貳仟貳佰
玖拾捌元，及自民國一一一年一月二十七日起，至清償日止，按
年息百分之五計算之利息。
被告日顯停車機械有限公司應自民國一一一年一月一日起，至大
匠之峰大樓地下三樓機械式停車位編號第八號停車位平台修復完
畢日止，按月給付原告新台幣壹仟貳佰元。
原告其餘之訴駁回。
訴訟費用由被告日顯停車機械有限公司負擔。
本判決第一項、第二項，於原告以新台幣貳拾萬元為被告日顯停
車機械有限公司供擔保後，得假執行。但被告日顯停車機械有限
公司如以新台幣伍拾柒萬零貳佰玖拾捌元為原告預供擔保，得免
為假執行。
原告其餘假執行之聲請駁回。
    事實及理由
一、原告主張：
　㈠原告為位在高雄市○○區○○路000號「大匠之峰」大樓（下稱系
    爭大樓）之區分所有權人，專用地下3樓機械式停車位中編
    號第8號（下稱系爭車位）。系爭大樓機械式停車位於民國9
    0年間製造安裝完工，共分5區，各區有一共用之機電、軌道
    、馬達及自動化PLC面板等設備。被告大匠之峰大樓管理委
    員會（下稱管委會）委任企業經營者即被告日顯停車機械有
    限公司（下稱日顯公司）進行保養、維護，其提供之服務應
    符合消費者保護法（下稱消保法）規定現今科技或專業水準
    可合理期待之安全性。被告日顯公司為專業廠商，卻疏未注
    意可程式控制器（下稱PLC）之安全使用期限，亦未建議汰
    換，致危害原告財產安全。被告管委會亦未將電器控制箱上
    鎖，任由住戶得自行扳動電源閥。原告配偶即訴外人吳啟綜
    於110年9月26日中午12時48分許，前往系爭車位取車，依正
    常程序操作系爭停車設備，卻無法移動，旋於同日12時51分
    許通知管理室故障，被告日顯公司工程師即訴外人吳健瑋於
    同日下午2時許抵達，檢查發現操控之PLC故障，訊號同時重
    複送出，使編號第6、8、9、11、12、13號等6個車位移動異
    常，導致系爭車位車台變形，及原告停放於系爭車位之車牌
    號碼000-0000號車輛（下稱系爭車輛）車頂受損、後擋風玻
    璃碎裂及左右兩側車門車體變形等損害（下稱系爭事故）。
    原告事後檢視監視畫面，始知當日上午系爭車位已有不正常
    作動，可見系爭車位當時應已毀損，致系爭事故發生。
　㈡凡車輛進出系爭大樓所設機械式停車位，同一區之車位均須
    移動，而該同一區車位之移動悉賴同一部機電、軌道、馬達
    及PLC等設備，故系爭車位之操作設備不具獨立性，其管理
    、保險及維修不宜單獨為之，屬大樓共用部分，依公寓大廈
    管理條例第10條第2項規定及系爭大樓規約第12條約定，被
    告管委會負有保養、維護及修繕之義務。被告管委會就系爭
    停車設備委任被告日顯公司定期保養、維護、故障排除，亦
    於110年11月24日系爭大樓第3次機械車位更換廠商研討會就
    另外4個車位組之PLC決議更新，卻未及時維護、發覺故障，
    有重大過失，不能以與被告管委會間之合約預先免除責任。
    又PLC係經由內部程式軟體控制機械停車台升降之控制器，
    內部程式軟體係由被告日顯公司編寫，為被告日顯公司之契
    約重要義務，以「一個定位、一個動作」使同一時間僅有單
    一車台升降，然PLC面板卻輸出異常，同一時間有多個車台
    同時移動，導致發生系爭事故，致原告受有損害，被告應負
    共同侵權行為連帶損害賠償責任。
　㈢又依公寓大廈管理條例第3條第9款、第10條第2項前段、第36
    條第2款規定，管理委員會乃指為執行區分所有權人會議決
    議事項及公寓大廈管理維護工作，由區分所有權人選任住戶
    若干人為管理委員所設立之組織，是管理委員會與各該區分
    所有權人之間，就社區住戶規約規定之事項暨共同部分修繕
    、管理、維護等庶務管理，存在概括委任之法律關係。且區
    分所有權人默示決議以「由機械停車位住戶每月額外繳納費
    用予大樓管委會，大樓管委會就該筆費用成立專款基金統一
    管理，用以支應機械停車位相關費用」之方式，委由被告管
    委會處理，原告就被告管委會與被告日顯公司間簽立之保養
    合約內容一無所知，蓋未公告住戶知悉。而公寓大廈之共用
    部分並未以不動產為限，被告管委會就系爭停車設備委任被
    告日顯公司處理，屬委任而非承攬之法律關係，被告管委會
    就系爭停車設備之保養、維修事宜具有自主裁量權，維修報
    價均須經被告管委會確認，被告日顯公司才能進行維修供作
    ，故因保養、維護及修繕違反注意義務致原告所受損害，被
    告管委會亦應依民法委任契約之規定賠償原告。
　㈣原告所受損害為支出拖車費新台幣（下同）1,000元、支出系
    爭車輛修繕費用191,698元、支出價值貶損鑑定費6,000元、
    系爭車輛修復後仍價值貶損80,000元、須支出系爭車位平台
    修繕費240,000元，及支出110年10月1日起至110年12月31日
    止之代用車位租金共計3,600元，共522,298元（1,000元＋19
    1,698元＋6,000元＋80,000元＋240,000元＋3,600元＝522,298元
    ），暨自111年1月1日起至系爭車位平台修復完畢日止，須
    按月給付代用車位租金1,200元。
　㈤原告於110年10月29日委請律師發函催告被告於7日內修復系
    爭車輛、系爭車位及賠償系爭損害未果。爰依消保法第7條
    、第7條之1，及民法第184條第1項前段、第185條、第544條
    、第227條第2項規定，提起本件訴訟等語。並聲明：⒈被告
    應連帶給付原告522,298 元，及自起訴狀繕本送達之翌日起
    ，至清償日止，按年息5%計算之利息。⒉被告應自111 年1 
    月1 日起，至系爭停車位停車平台修復完畢日止，按月給付
    原告1,200元。⒊願供擔保，請准宣告假執行。
二、被告答辯：
  ㈠被告日顯公司以：系爭大樓已經20餘年，被告日顯公司係依
　　簽訂之勞務合約每月定期保養一次，含購買保險、免費叫修
    ，每台僅110元，如須負消保法責任，並不合理。若非被告
    管委會同意，被告日顯公司無法進行更換設備等動作，且合
    約於110年11月到期後亦未續約，不應要求賠償。吳啟綜於1
    10年9月26日中午12時48分許發現設備無法操作時，系爭車
    位尚未受損，吳啟綜並非建築法第77條之4第2項領有建築機
    關核發登記證之專業人員，卻擅自打開控制箱扳動電源閥不
    當操作，使訊號重複送出，致系爭車位異常移動，造成系爭
    車位、系爭車輛受損或擴大損害，故可歸責原告與有過失等
    語置辯。
  ㈡被告管委會以：
　⒈被告管委會依公寓大廈管理條例第3條第9款、第10條第2項前
    段、第36條第2款規定，對共用部分負有法定修繕、管理、
    維護義務，因而履行其法定職務，並非與區分所有權人之原
    告間有委任契約。管理委員會之委員雖係由區分所有權人會
    議多數決選任，並非管理委員會與全體住戶間有委任關係。
    管理委員會就公共事務起訴或被起訴時，除具有當事人能力
    外，依公寓大廈管理委員會條例第38條第1項規定成立法定
    訴訟擔當，即區分所有權人依法授與管理委員會訴訟實施權
    ，亦非實體法上區分所有權人與管理委員會間因意思合致而
    成立委任關係，管理委員會亦非實體法上之權利主體，自無
    權利能力。原告主張其與被告管委會間有民法第544條、第2
    27條第2項規定適用，自無所據。
　⒉被告管委會將系爭停車設備與被告日顯公司訂立保養合約，
    由被告日顯公司負責定期保養、維護與故障排除，契約期間
    自109年11月1日起至110年10月31日止。依保養合約第2條第
    1項、第6項，定期保養係指「依據機械保養表格（乙方提供
    制式表格），進行每月進行一次定期檢查，以維護升降運行
    操作功能」；故障排除係指「設備故障無法操作，接獲甲方
    通知後，乙方須於1-2小時內到現場，負責確認故障情況並
    進行修理」，故被告日顯公司依保養合約所負定期保養給付
    義務須達到維護升降運行操作功能之目的，及所負故障排除
    給付義務須為及時確認故障並予修理，可見係以完成一定目
    的之工作為內容，完成工作亦當得請求每月給付之固定報酬
    。被告管委會本身無機械停車位修繕維護之專業而完全倚賴
    被告日顯公司之專業，故保養合約顯非一般單純之勞務契約
    或以處理事務為目的不以完成保養及故障排除為目的之委任
    契約，核其性質應為承攬契約，依民法第189條前段規定，
    不負侵權責任。原告徒憑己意解釋，亦未具體指出被告管委
    會有何違反注意義務，原告主張被告管委會對PLC未善盡保
    養、維護義務，應連帶負責，實屬無據。
　⒊又依保養合約第8條第1項約定，系爭大樓之區分所有權人即
    原告授權被告管委會主委與被告日顯公司簽訂保養合約，並
    由被告管委會向區分所有權人收取保養維修費用給付予被告
    日顯公司，故原告為保養合約之當事人，應受保養合約約定
    之拘束，被告管委會僅係引介原告與保養廠商締約，被告管
    委會並非保養合約之當事人。原告就系爭停車設備本身之損
    害，依保養合約第2條第4項，不得向被告日顯公司請求，然
    系爭車輛因系爭停車設備受損，依保養合約第4條第2項約定
    ，被告日顯公司應負責。故被告管委會主委即法定代理人謝
    茂守依約加以告知，並非阻止被告日顯公司對原告賠償，亦
    非就保養修繕事宜具有裁量權。蓋被告日顯公司既有投保機
    械設備產品責任意外保險，被告管委會並無阻止理賠之理。
    且依公寓大廈管理條例第3條第4款規定，系爭停車設備並非
    屬於系爭大樓之不動產或附屬建築物等共用部分，而係屬於
    可拆卸之動產，屬於約定專用部分，則被告管委會依公寓大
    廈管理條例第36條第2款規定，本不負維護修繕責任。
　⒋被告管委會非民法上之法人，無權利能力，亦無民法第28條
    與自然人連帶賠償之規定，故不負侵權責任。
　⒌從系爭事故發生當日上午之監視畫面及吳健瑋之證述，可見
    極限開關發揮保護機制，系爭車位當時應未受損。系爭事故
    發生係因吳啟綜擅自打開控制箱扳動電源閥不當操作，使系
    爭車位異常上升所致，故原告與有過失等語置辯。
　㈢被告均聲明：⒈原告之訴駁回。⒉如受不利判決，願供擔保請
    准宣告免為假執行。
三、兩造不爭執事項（見111年度訴字第395號卷，下稱訴卷，第
    38至39頁）：
  ㈠原告為系爭大樓之區分所有權人。
  ㈡系爭大樓共用部分上設有可拆卸屬動產之機械式停車位，共
    分5 區，各區有一共用之機電、軌道、馬達及自動化PLC之
    面板等設備，編號第8 號之系爭車位約定為原告專用。
  ㈢被告管委會將系爭大樓機械式停車位就此機械式停車設備之
    保養維護委請被告日顯公司負責，簽立定期保養合約書，約
    定由被告日顯公司負責保養維護，契約期間自109 年11月1 
    日起至110 年10月31日止。
  ㈣被告管委會向區分所有權人收取保養維修費用給付予被告日
    顯公司。
  ㈤原告配偶吳啟綜於110 年9 月26日12時48分許前往系爭車位
    取車，操作系爭停車設備，發現無法正常運作。吳啟綜於同
    日12時51分許通知系爭大樓管理室系爭車位故障。被告日顯
    公司工程師即訴外人吳健瑋於同日下午2時許，抵達現場，
    檢查發現操控系爭車位之PLC 故障，該訊號同時重複送出，
    致使編號第6 號、第8 號、第9 號、第11號、第12號、第13
    號等6 個車位移動異常。
  ㈥系爭車位車台變形，及原告停放於系爭車位之系爭車輛車頂
    受損、後擋風玻璃碎裂及左右兩側車門車體變形之損害。
  ㈦原告因系爭事故受有拖車費1,000 元、系爭車輛修繕費用191
    ,698 元、系爭車輛價值貶損費80,000元、系爭車輛價值貶
    損鑑價費6,000 元、系爭車位平台修繕費240,000 元，與11
    0 年10月1 日起至110 年12月31日止之代用車位租金共計3,
     600元，及原告至系爭車位平台修復完畢日前，每月支出租
    車位費1,200 元之損害。
  ㈧原告委請李美慧律師於110 年10月29日對被告管委會寄發律
    師函。
  ㈨系爭停車位停車平台尚未修復完畢。
 四、本件爭點為（見訴卷第39至40頁）：
  ㈠被告日顯公司是否未盡保養、維護及修繕義務，致原告之系
    爭汽車受損，應對原告負侵權行為損害賠償責任？
  ㈡原告與被告管委會間有無委任關係？被告管委會是否未盡受
    任人義務，致原告之系爭汽車受損？被告管委會是否應依民
    法第544 條、第227 條第2 項規定，對原告負債務不履行損
    害賠償責任？
  ㈢被告管委會與被告日顯公司間係委任或承攬關係？被告管委
    會是否應對原告負侵權行為損害賠償責任？
  ㈣原告配偶吳啟綜是否有開啟設備電控盤且為不當操作之與有
    過失？是否造成車台啟動異常？是否因此使原告車輛受損？
    是否應酌減或免除被告賠償責任？
  ㈤原告請求被告連帶賠償拖車費1,000元、系爭車輛修繕費用19
    1,698元、系爭車輛價值貶損費80,000元、系爭車輛價值貶
    損鑑價費6,000元、系爭車位平台修繕費240,000元，及按月
    給付代用車位租金1,200元，有無理由？
五、本院得心證之理由：
  ㈠被告日顯公司未確保提供之保養、維護服務具備安全性，應
    依消保法，對原告之系爭車輛受損負損害賠償責任：
　⒈按消保法第2條第1、2、3款規定，稱消費者，指以消費為目
    的而為交易、使用商品或接受服務者；稱企業經營者，指以
    設計、生產、製造、輸入、經銷商品或提供服務為營業者；
    稱消費關係，指消費者與企業經營者間就商品或服務所發生
    之法律關係（最高法院110年度台上字第1874號判決參照）
    。且按從事設計、生產、製造商品或提供服務之企業經營者
    ，於提供商品流通進入市場，或提供服務時，應確保該商品
    或服務，符合當時科技或專業水準可合理期待之安全性；商
    品或服務具有危害消費者生命、身體、健康、財產之可能者
    ，應於明顯處為警告標示及緊急處理危險之方法；企業經營
    者違反前2項規定，致生損害於消費者或第三人時，應負連
    帶賠償責任，但企業經營者能證明其無過失者，法院得減輕
    其賠償責任；企業經營者主張其商品於流通進入市場，或其
    服務於提供時，符合當時科技或專業水準可合理期待之安全
    性者，就其主張之事實負舉證責任；本節所定企業經營者對
    消費者或第三人之損害賠償責任，不得預先約定限制或免除
    ，消保法第7 條、第7條之1第1項、第10條之1分別定有明文
    。
　⒉查被告日顯公司係提供機械停車設備保養、維護服務之企業
    經營者，及原告係以使用該機械停車設備為目的而接受該服
    務之消費者等情，有被告日顯公司之設備維修服務單、變更
    登記表、定期保養合約書可考（見臺灣高雄地方法院110年
    度審訴字第1364號卷，下稱雄院審訴卷，第15頁；及本院11
    1年度審訴字第59號卷，下稱審訴卷，第47至49、71至80頁
    ），堪信為真，揆諸前揭說明，應證明其所為保養及維護之
    服務符合科技或專業水準可合理期待之安全性。然由原告之
    系爭車輛於110年9月26日前一晚停放在系爭車位後，於當日
    中午12時48分許前往取車，即發生無法作動之情形，嗣見系
    爭車輛已因系爭車位車台變形致受有車頂受損、後擋風玻璃
    碎裂及左右兩側車門車體變形之損害乙情，為兩造所不爭執
    （見訴卷第39頁），復有系爭車位之車台變形之照片可考（
    見訴卷第63頁），足見系爭車位之狀態已不具有安全性甚明
    。
　⒊而是否係因被告日顯公司之保養、維護等服務不符合110年間
    科技或專業水準之合理期待所致，應由被告日顯公司負舉證
    責任。據證人吳健璋即其工程人員證稱：系爭機械停車設備
    係馬達鍊條式，正常啟動下，右上之12號車位會先上升到定
    位，接著10號、7號往右平移，讓系爭8號車位上升，但當PL
    C輸出異常，久久隨機跳一下，造成車位異常升高，例如當
    日照片看出中間上面之9號、右上之12號車位有異常抬起來
    狀況，達到極限開關之保護裝置時，會有警示燈之燈光跟蜂
    鳴器之聲音，程式控制會使它停住不會再上升，例如當日上
    午錄影畫面顯示上升後達到極限開關就不會再動等語（見訴
    卷第76至77、85頁），復有系爭機械停車設備於系爭事故發
    生當日上午10時34分許，異常上升之錄影光碟及列印畫面可
    考（見訴卷第34、71頁），可見系爭機械停車設備有PLC故
    障，導致訊號重複送出，致使車位移動異常之情事，此亦為
    兩造所不爭執（見訴卷第39頁），堪信為真。且由系爭車輛
    毀損、10號、7號車位並未平移，僅系爭8號車位平台因上升
    擠壓而變形之事實，可見馬達鍊條之作動、PLC、極限開關
    之保護裝置（含應同時作動之警示燈、蜂鳴器）於系爭事故
    發生當日，事實上根本均已失去作用，且不具備可合理期待
    之安全性，方導致系爭事故發生，造成財物毀損，揆諸前揭
    規定，被告日顯公司應負侵權行為損害賠償責任，不因其收
    費金額而受影響。被告辯稱極限開關有發揮保護功能，如果
    係故障就會停止，系爭事故發生係因原告配偶擅自打開控制
    箱扳動電源閥不當操作云云（見訴卷第38、48、128、159至
    160頁），均無可採。
　⒋就PLC故障原因，證人吳健璋雖證稱如電腦一樣，無法知道何
    時壞掉、定期檢查亦無法發現，現場保養時以操作來檢查線
    路、機械等語（見訴卷第82至83頁），然此係被告日顯公司
    無法發覺或預見將出現異常狀況，並非經驗法則或論理法則
    上，足以推認其無過失之事證（最高法院104年度台上字第1
    364號判決參照），自不能證明其無過失，揆諸前揭規定，
    不能減免被告日顯公司之賠償責任。被告日顯公司既未能發
    覺或預見異常，致未向被告管委會反應或建議維修、變更或
    汰換PLC，被告管委會當無可能為同意維修或更換之意思表
    示，是被告日顯公司以要做變更都須被告管委會同意等語置
    辯（見訴卷第123頁），不足採為卸免或減輕被告日顯公司
    責任之論據。
　⒌從而，被告日顯公司應依消保法第7條第3項負損害賠償責任
    ，且此項責任不得預先約定限制或免除，是以被告間簽立之
    定期保養合約書第2條第4項約定保險公司判定不予理賠時，
    甲方（即被告管委會）應自行負責云云、第4條第4項約定不
    得以機械故障之理由向乙方（即被告日顯公司）要求賠償云
    云（見審訴卷第74頁），均不得拘束原告。
　㈡按受任人因處理委任事務有過失，或因逾越權限之行為所生
    之損害，對於委任人應負賠償之責；受任人處理委任事務，
    應依委任人之指示，並與處理自己事務為同一之注意，其受
    有報酬者，應以善良管理人之注意為之；因可歸責於債務人
    之事由，致為不完全給付者，債權人得依關於給付遲延或給
    付不能之規定行使其權利；因不完全給付而生前項以外之損
    害者，債權人並得請求賠償，民法第544條、第535條、第22
    7條固有明文。惟按公寓大廈之管理委員會並非有權利能力
    之法人或自然人，依公寓大廈管理條例第3條第9款規定，其
    職務為執行區分所有權人會議決議事項暨該法所定之公寓大
    廈管理維護工作，各區分所有權人與管理委員會間，並不當
    然成立委任關係（最高法院100年度台上字第404號判決參照
    ）。至於最高法院107年度台上字第861號判決係闡釋住戶與
    委員間選任之委任關係（見審訴卷第89頁），及98年度台上
    字第790號判決係闡釋管委會得基於訴訟擔當法理而成為被
    告（見審訴卷第110頁），均非認為住戶與管委會間當然有
    委任關係存在。且按當事人主張有利於己之事實者，就其事
    實有舉證之責任，民事訴訟法第277條前段定有明文。查定
    期保養合約書記載契約當事人為被告，且系爭大樓之規約第
    10條僅係約定使用停車位之收費標準（見審訴卷第139頁）
    、系爭大樓區分所有權人於110年11月24日之第三次機械車
    位更換廠商研討會議紀錄（見雄院審訴卷第29頁），均非原
    告與被告管委會間成立委任契約之證據。不論原告是否知悉
    該契約書內容，亦同，被告管委會辯稱無委任關係等語（見
    訴卷第130頁），應屬可採。原告據此主張區分有權人以默
    示決議方式，與被告管委會間成立委任關係，被告管委會應
    依民法第544 條、第227條第2項規定，對原告負債務不履行
    損害賠償責任云云（見審訴卷第81頁、訴卷第101、160頁）
    ，委無可採。
  ㈢況按委任與承攬固皆以提供勞務給付為手段，惟委任係受任
    人基於一定之目的，為委任人處理事務，重視彼此之信賴關
    係，且得就受任人之權限為約定，受任人應依委任人之指示
    處理委任事務，並報告委任事務進行之狀況（民法第528 條
    、第532條、第535條、第540 條規定參照），並不以有報酬
    約定及一定結果為必要，契約標的重在「事務處理」；而承
    攬則係承攬人為獲取報酬，為定作人完成一定之工作，較不
    重視彼此之信賴關係，承攬人提供勞務具有獨立性，不受定
    作人之指揮監督，原則上得使第三人代為之，且以有一定結
    果為必要，契約標的重在「工作完成」（最高法院 111 年
    度台上字第1120號判決參照）。「為實現控制系統設施正常
    運作之給付目的，尚難據之認定契約屬委任契約...，維護
    及保養工作應達零故障的可使用狀態，並依設備正常日之計
    算公式核算...完成之工作及得請求之報酬，此與委任契約
    之受任人於受委託事務處理完畢，不論有無結果，均得請求
    報酬之情形不同，契約之性質屬承攬契約」（最高法院105
    年度台上字第541號判決參照）。又按承攬人因執行承攬事
    項，不法侵害他人之權利者，定作人不負損害賠償責任，但
    定作人於定作或指示有過失者，不在此限，民法第189條定
    有明文。查被告日顯公司負有檢查、保養與維修義務乙情，
    有定期保養合約書第2條可考（見審訴卷第72頁），可見重
    在工作完成，揆諸前揭說明，應屬承攬關係，不能因每月定
    期檢查、付費而認為僅重在事務處理。縱認原告委任被告管
    委會與被告日顯公司成立契約，被告管委會於被告日顯公司
    應負侵權責任時，對原告亦不負損害賠償責任。又被告管委
    會並無機械專業，衡情亦無法期待管理委員會應具備此一專
    業，是難認被告管委會有何監督上之過失。原告主張被告日
    顯公司為委任關係之受任人，不論保養、維護工作是否完成
    均可請求報酬，被告管委會負契約及侵權責任云云（見雄院
    審訴卷第11頁、審訴卷第82頁、訴卷第160頁），均無可採
    。
  ㈣被告雖抗辯原告因其配偶吳啟綜不當開啟設備電控盤操作，
    造成車台啟動異常，使系爭車輛受損或更加嚴重，原告與有
    過失，應酌減或免除被告賠償責任云云（見訴卷第48、128
    至129頁）。惟查，證人吳啟綜證稱：系爭車位設備正常時
    會有馬達、鍊條及平台移動聲音，系爭事故發生前一晚係原
    告停車，伊於當日中午12時40分許，與兒子要去取車，伊按
    8號圓形按鈕，都沒有聲音或警示燈，伊走近12號車台右下
    方測試電眼（光電開關）也沒感應，只有隔壁車台警示燈有
    亮投射過來，正常燈光應該會旋轉閃爍，看起來忽明忽暗，
    因為系爭大樓20幾年，偶爾車台會跳電，之前被告日顯公司
    某位工程師來時，有教可扳動電源閥重開，伊剛入住時電控
    箱有上鎖，後來發生故障次數多，電控箱就沒有關閉，這次
    伊認為也是機台跳電，就嘗試扳動電源閥，都沒有反應，通
    知管理室後，伊就回家等，後來被告管委會通知伊說檢查完
    ，伊再下去看，被告日顯公司人員說PLC輸出異常造成車位
    異常上升，又被告管委會一直未依規約將電控箱上鎖等語（
    見訴卷第113至123頁），復有監視器翻拍照片可考（見訴卷
    第51至53頁），其中12時52分3秒及52秒照片明顯可見係隔
    壁車台警示燈閃爍（見訴卷第52頁第3張、第165頁）。被告
    雖主張12時52分52秒時系爭車台之警示燈有閃爍現象，然從
    52分50秒系爭車台與隔壁車台均無閃爍、53分38秒隔壁車台
    車燈還亮著（見訴卷第52頁），及本院111年9月5日言詞辯
    論期日當庭勘驗結果，可見應為隔壁車台警示燈之投射，有
    勘驗筆錄可考（見訴卷第161頁），為兩造所無意見，可見5
    2分應係如證人吳啟綜證稱在現場所見為隔壁車台閃爍投射
    等語（見訴卷第119頁），較為可採；且其當時係通知管理
    室表示故障，並非車台有何持續作動、發生碰撞巨響等情況
    ，足見系爭車台並無作動，證人吳啟綜之證述應屬真實，自
    難認證人吳啟綜之行為係系爭車輛受損之共同原因，故被告
    所為與有過失之抗辯委無可採。
  ㈤按負損害賠償責任者，除法律另有規定或契約另有訂定外，
    應回復他方損害發生前之原狀，債權人亦得請求支付回復原
    狀所必要之費用，以代回復原狀，民法第213 條第1 項、第
    3 項亦有明文。又按物受損害，不能回復原狀或回復顯有重
    大困難者，應以金錢賠償之，此觀民法第215條規定自明。
    所謂回復顯有重大困難，係指回復原狀需時過長、需費過鉅
    ，或難得預期之結果之情形而言，於回復原狀之必要費用顯
    逾其物價值之情形，若仍准許被害人得請求賠償修復費用，
    與維持物之價值不合比例，非惟不符經濟效率，亦有違誠信
    公平原則，此時應由加害人以金錢賠償其物之價值利益，即
    足填補被害人之損害（最高法院107年度台上字第1145號判
    決參照）。查原告受有拖車費1,000元、系爭車輛修繕費用1
    91,698元、系爭車輛價值貶損費80,000元、系爭車輛價值貶
    損鑑價費6,000元、系爭車位平台修繕費240,000元，及支出
    110年10月1日起至110年12月31日止之代用車位租金共計3,6
    00元，共522,298元（1,000元＋191,698元＋6,000元＋80,000
    元＋240,000元＋3,600元＝522,298元），及自111年1月1日起
    至系爭車位平台修復完畢日止，須按月給付代用車位租金1,
    200元之損害乙情，為兩造所不爭執（見訴卷第39頁），復
    有巨力道路救援股份有限公司拖車費發票、高都汽車鳳山鈑
    噴中心工作傳票、高雄市汽車商業同業公會110年12月13日
    函及鑑定報告表、收據、被告日顯公司零件維修估價單、曾
    子政德停車場月租制交易明細收據可考（見雄院審訴卷第37
    至63頁），堪信為真，是以被告日顯公司應依消保法第7條
    第3項規定，就此等項目及金額負損害賠償責任。
六、末按給付無確定期限者，債務人於債權人得請求給付時，經
    其催告而未為給付，自受催告時起，負遲延責任，其經債權
    人起訴而送達訴狀，或依督促程序送達支付命令，或為其他
    相類之行為者，與催告有同一之效力；遲延之債務，以支付
    金錢為標的者，債權人得請求依法定利率計算之遲延利息；
    應付利息之債務，其利率未經約定，亦無法律可據者，週年
    利率為5%，民法第229條第2項、第233條第1項前段、第203
    條分別定有明文。從而，原告請求被告日顯公司請求給付52
    2,298元及自111年1月27日起（111年1月26日送達回證見審
    訴卷第37頁），至清償日止，按年息5%計算之利息，及自11
    1年1月1日起，至大匠之峰大樓地下3樓機械式停車位編號第
    8號停車位平台修復完畢日止，按月給付原告1,200元，為有
    理由。逾此部分即對被告管委會請求部分，則屬無據，應予
    駁回。
七、原告陳明願供擔保聲請宣告准予假執行，經核均無不合，爰
    酌定相當之擔保金額准許之。並就被告部分宣告如預供擔保
    570,298元（本院前以111年度審訴字第59號核定訴訟標的之
    金額，見審訴卷第121頁），得免為假執行。原告敗訴部分
    ，假執行之聲請已失所附麗，應予駁回。
八、本件事證已臻明確，兩造其餘陳述均與本件法律上之判斷結
    果無影響，不再逐一論述。
九、據上論結，本件原告之訴為一部有理由，一部無理由，依民
    事訴訟法第79條、第390條第2項、第392條第2項，判決如主
    文。
中    華    民    國   111    年    9     月    21    日
                  民事第三庭  法  官  李俊霖
以上正本係照原本作成。　　　　　　　　　
如對本判決上訴，須於判決送達後20日內向本院提出上訴狀。如
委任律師提起上訴者，應一併繳納上訴審裁判費。 
中　　華　　民　　國　　111 　年　　9 　　月　　21　　日
                              書記官  黃莉君